# 已经审理完结的诉讼是否需要在附注中披露？

提问人：ceilinyu 时间：2013-04-27 10:40:23
回复 丫头 1982 的帖子
个人意见：
关键看是否对报表使用者决策产生重要影响，若产生重要影响，需提请企业调整报告，而不是披露的问题，因为这是报表日后调整事项范围

回答人：chenyiwei
如果报告期内审理完毕的重大诉讼，期末不再是或有事项，但仍应作为其他重大事项披露。楼主的问题并没有提到是在期后审结。